臺灣臺北地方法院刑事判決　　　　　　　100年度訴字第491號
公　訴　人　臺灣臺北地方法院檢察署檢察官
被　　　告　黃潘
上列被告因違反毒品危害防制條例案件，經檢察官提起公訴（10
0 年度毒偵字第632 號），被告於準備程序進行中，就被訴事實
為有罪之陳述，本院改行簡式審判程序審理，判決如下：
    主  文
黃潘施用第一級毒品，累犯，處有期徒刑捌月，扣案第一級毒品
海洛因壹包（驗餘淨重零點零貳捌伍公克，含直接包裝毒品殘有
第一級毒品海洛因於上不可完全析離之夾鏈袋壹只）沒收銷燬之
。
    事  實
一、黃潘前因販賣毒品及施用毒品案件，施用毒品部分經臺灣高
    等法院（下稱高等法院）以79年度上訴字第3174號判處有期
    徒刑6 年確定（嗣經減刑為有期徒刑3 年），販賣毒品部分
    經高等法院於80年2 月27日以80年度上更（一）字第20號判
    處有期徒刑12年確定，經定應執行之刑有期徒刑13年確定，
    於85年5 月3 日假釋出監付保護管束，惟保護管束嗣經撤銷
    ；又於民國87年間，因施用毒品案件經觀察、勒戒後，認有
    繼續施用毒品之傾向，再送強制戒治，於88年2 月5 日停止
    戒治出所，所餘期間付保護管束，經臺灣臺北地方法院檢察
    署檢察官於88年9 月30日以88年度戒毒偵字第32號為不起訴
    處分確定；因持有第一級毒品案件，經高等法院於90年10月
    31日以89年度上更（二）緝字第2 號判處有期徒刑1 年6 月
    確定（嗣經減刑為有期徒刑9 月）；因施用第一級、第二級
    毒品案件，經臺灣臺北地方法院檢察署檢察官起訴及聲請強
    制戒治，刑事部分經本院於90年4 月3 日以90年度訴字第33
    1 號判處有期徒刑8 月、7 月確定（分經減刑為有期徒刑4
    月、3 月又15日），強制戒治部分於91年3 月8 日停止戒治
    出所；因恐嚇取財案件，經高等法院於91年2 月22日以91年
    度上易字第240 號判處有期徒刑9 月確定（經減刑為有期徒
    刑4 月又15日）。上開3 罪經定應執行之刑有期徒刑1 年6
    月，及所餘殘刑接續執行，於98年9 月20日縮短刑期執行完
    畢。詎仍不知悔改，復基於施用第一級毒品海洛因之犯意，
    於100 年2 月16日上午某時，以新臺幣500 元之價格向綽號
    「阿頭」之人購得海洛因而持有，進而於當日中午12時許，
    在臺北市青年公園內，以將海洛因摻水後置入注射針筒注射
    之方式，施用海洛因1 次。嗣於同日下午4 時40分許，在臺
    北市中正區○○○路○段74號前為警查獲，並當場扣得海洛
    因1 包（驗前淨重0.0300公克，含直接包裝毒品殘有第一級
    毒品海洛因之夾鏈袋1 只），始查知上情。
二、案經臺北市政府警察局中正第二分局報告臺灣臺北地方法院
    檢察署檢察官起訴。
    理  由
一、按除被告所犯為死刑、無期徒刑、最輕本刑為3 年以上有期
    徒刑之罪或高等法院管轄第一審案件者外，於法院行準備程
    序進行中，被告先就被訴事實為有罪之陳述時，審判長得告
    知被告簡式審判程序之旨，並聽取當事人、代理人、辯護人
    及輔佐人之意見後，裁定進行簡式審判程序；且受命法官行
    準備程序，與法院或審判長有同一之權限；又簡式審判程序
    之證據調查，不受刑事訴訟法第159 條第1 項、第161 條之
    2 、第161 條之3 、第163 條之1 及第164 條至第170 條規
    定之限制，刑事訴訟法第273 條之1 第1 項、第279 條第2
    項前段、第273 條之2 分別定有明文。本案被告所為，係犯
    死刑、無期徒刑、最輕本刑為3 年以上有期徒刑以外之罪，
    其於準備程序中就被訴事實為有罪之陳述，經法官告知簡式
    審判程序之旨，並聽取公訴人、被告之意見後，認為適宜由
    受命法官獨任進行簡式審判程序，依刑事訴訟法第273 條之
    1 第1 項規定，合議庭裁定由受命法官獨任進行簡式審判程
    序，合先敘明。
二、上揭事實業據被告黃潘於本院審理中坦承不諱，且經將被告
    為警查獲時採集所得之尿液送請鑑定結果，確有呈現嗎啡、
    可待因陽性反應，有臺灣尖端先進生技醫藥股份有限公司出
    具之濫用藥物檢驗報告、臺北市政府警察局偵辦毒品案件尿
    液檢體委驗單、扣押物品清單附卷可稽，並有海洛因1 包（
    驗前淨重0.0300公克，含直接包裝毒品殘有第一級毒品海洛
    因於上不可完全析離之夾鏈袋1 只）扣案足憑，被告自白與
    事實相符。又被告曾於五年內多次犯施用毒品之罪，業如前
    述，有臺灣高等法院被告前案紀錄表可查，被告本次犯行已
    無再次觀察、勒戒或強制戒治之必要。本案事證已臻明確，
    被告犯行洵堪認定，應依法論科。
三、按海洛因係毒品危害防制條例第2 條第2 項第1 款所定之第
    一級毒品，不得非法持有、施用，被告非法施用，核其所為
    ，係犯毒品危害防制條例第10條第1 項之施用第一級毒品罪
    。被告持有海洛因之低度行為，應為其施用之高度行為所吸
    收，不另論罪。被告有如事實欄所載之前科，有臺灣高等法
    院被告全國前案紀錄表及刑案資料查註紀錄表各1 份在卷可
    查，其於徒刑執行完畢後，五年內故意再犯本案有期徒刑以
    上之罪，為累犯，應依刑法第47條第1 項之規定，加重其刑
    。爰審酌被告曾有觸犯施用毒品之前科，雖經觀察、勒戒及
    強制戒治，仍未能斷戒施用毒品惡習，顯見其戒治意志不堅
    ，缺乏勒戒動機，本應從重量刑。惟念其施用毒品係對己身
    殘害，未造成他人具體危害，且犯後自始坦承犯行，已有悔
    意，復衡其品性、生活狀況、智識程度、犯罪之動機、目的
    、手段及持有毒品數量等一切情狀，量處如主文之刑，以示
    儆懲。
四、扣案之白色粉末1 包，其內粉末為海洛因，而直接包裝毒品
    之夾鏈袋1 只，則有海洛因殘留於上不可完全析離，應視之
    為毒品，有交通部民用航空局航空醫務中心毒品鑑定書在卷
    可查，係為海洛因1 包（驗前淨重0.0300公克，驗餘淨重0.
    0285公克，含直接包裝毒品殘有第一級毒品海洛因於上不可
    完全析離之夾鏈袋1 只），且係被告因施用所持有之第一級
    毒品，業據被告供承在卷，應依毒品危害防制條例第18條第
    1 項前段之規定，不問屬於犯人所有與否，宣告沒收銷燬之
    。至因鑑定而耗損之毒品，已因鑑定而滅失，爰不予宣告沒
    收。
據上論斷，應依刑事訴訟法第273 條之1 第1 項、第299 條第1
項前段，毒品危害防制條例第10條第1 項、第18條第1 項前段，
刑法第11條、第47條第1 項，判決如主文。
本案經檢察官葉惠燕到庭執行職務。
中    華    民    國   100    年    7     月    11    日
                  刑事第七庭  法  官  林勇如
上正本證明與原本無異。
如不服本判決應於收受送達後10日內向本院提出上訴書狀，並應
敘述具體理由；其未敘述上訴理由者，應於上訴期間屆滿後20日
內向本院補提理由書（均須按他造當事人之人數附繕本）「切勿
逕送上級法院」。
                              書記官  葉潔如
中    華    民    國   100    年    7     月    11    日
附錄：本案論罪科刑法條全文
毒品危害防制條例第10條
施用第一級毒品者，處6 月以上5 年以下有期徒刑。
施用第二級毒品者，處3 年以下有期徒刑。